# 请问，是否构成权益易？

提问人：jlapple 时间：2019-01-17 13:12:34
请问各位，国企子公司将权益法核算的长期股权投资无偿划转给母公司，对权益法核算期间确认的其他权益变动部分（如专项储备、其他资本公积），在划转的时点是确认为损益还是作为权益  易而无需处理。

回答人：chenyiwei
应作为权益性/交易的一部分，从各自原先的科目（其他综合收益、专项储备等）直接转入权益，不通过利润表。